# 新《破产法》下，职工集资款是事业视同职工工资优先清偿？

提问人：chengangcpa 时间：2016-02-23 19:24:18
新《破产法》下，职工集资款是事业视同职工工资优先清偿？

回答人：chenyiwei
法律上是没有对职工集资款优先清偿的规定的，因为性质不同于工资，且如果作出该明确规定，则无异于鼓励非法集资。当然在实际操作中不排除基于社会稳定等考虑而做出一些特殊处理。